臺灣臺中地方法院刑事判決　　　　　　 100年度易字第1276號
公　訴　人　臺灣臺中地方法院檢察署檢察官
被　　　告　王崑輝
上列被告因竊盜案件，經檢察官提起公訴（100年度偵字第5035
、5233號），本院判決如下：
    主    文
王崑輝竊盜，累犯，處有期徒刑伍月；又踰越安全設備竊盜，累
犯，處有期徒刑玖月。應執行有期徒刑壹年。
    犯罪事實
一、王崑輝前因竊盜罪，經臺灣高等法院臺中分院於民國96年1
    月17日以95年度上易字第1555號判處有期徒刑2年2月確定；
    於96年9月5日入監執行，於98年4月1日因縮短刑期假釋出監
    ，98年9月15日假釋期滿未經撤銷，以有期徒刑執行完畢論
    。
二、王崑輝猶不知悔改，竟因另案遭通緝，不敢外出謀職，缺錢
    花用，遂基於竊盜他人財物之犯意，意圖為自己不法之所有
    ，(一)先於99年12月13日15時許，途經臺中縣大里市（現改制
    為臺中市○里區○○○街56號李佩玟住處前，見該處大門未
    上鎖，認為有機可趁，遂徒手開啟大門入內竊取李佩玟所有
    之現金新臺幣（下同）1萬6000元，得手後，旋即逃逸離去
    ；(二)復於100年1月17日14時許，途經臺中市○里區○○路27
    6巷11號1樓何秀珠住處前，見該處窗戶未上鎖，認為有機可
    趁，遂徒手開啟窗戶，踰越入內竊取何秀珠所有之皮包1個
    （內有郵局金融卡1張、印章2個、國民身分證2張、全民健
    康保險卡3張、現金1000多元等財物），得手後，旋即逃逸
    離去；行竊所得現金，業經花用殆盡，其餘財物則經丟棄不
    知去向。嗣經李佩玟及何秀珠發現遭竊後報警處理，經警採
    集現場遺留可疑指紋，經比對後，與王崑輝之指紋卡相符，
    因而循線獲悉上情。
三、案經臺中市政府警察局霧峰分局報告臺灣臺中地方法院檢察
    署檢察官偵查起訴。
    理    由
一、按被告以外之人於審判外之陳述雖不符刑事訴訟法第159條
    之1至第159條之4等4條之規定，而經當事人於審判程序同意
    作為證據，法院審酌該言詞陳述或書面陳述作成時之情況，
    認為適當者，亦得為證據；當事人、代理人或辯護人於法院
    調查證據時，知有刑事訴訟法第159條第1項不得為證據之情
    形，而未於言詞辯論終結前聲明異議者，視為有前項之同意
    ；刑事訴訟法第159條之5第1項、第2項分別定有明文。立法
    意旨在於傳聞證據未經當事人之反對詰問予以核實，原則上
    先予排除。惟若當事人已放棄反對詰問權，於審判程序中表
    明同意該等傳聞證據可作為證據；或於言詞辯論終結前未聲
    明異議，基於尊重當事人對傳聞證據之處分權，暨證據資料
    愈豐富，愈有助於真實發見之理念，且強化言詞辯論主義，
    使訴訟程序得以順暢進行，上開傳聞證據亦均具有證據能力
    。經查：被害人李佩玟、何秀珠於警詢中所為之言詞陳述，
    ，業經本院於審理期日踐行調查證據程序，檢察官與被告王
    崑輝皆已當庭表示無意見，且於本院言詞辯論終結前均未聲
    明異議，本院審酌該言詞陳述之製作及取得，並無證據顯示
    有何違背程序規定而欠缺適當性之情事，認以之為證據亦屬
    適當，具有證據能力，合先敘明。
二、訊據被告王崑輝對於前揭時地，於日間擅自侵入被害人李佩
    玟住處著手行竊現金1萬6000元得手，及於日間踰越被害人
    何秀珠住處窗戶著手行竊皮包1個、郵局金融卡1張、印章2
    個、國民身分證2張、全民健康保險卡3張、現金1000多元等
    財物得手等情，業經坦認屬實，核與被害人何秀珠、李佩玟
    於警詢中之陳述內容相符，並有臺中市政府警察局霧峰分局
    何秀珠物品遭竊盜案刑案現場勘察報告1份、現場勘察照片
    63張、刑案現場平面圖2份、內政部警政署刑事警察局100
    年2月11日刑紋字第1000018002號鑑定書1份、臺中市政府警
    察局霧峰分局李佩玟財物遭竊盜案刑案現場勘察報告1份、
    現場勘察採證照片25張、內政部警政署刑事警察局100年1月
    24日刑紋字第1000009804號鑑定書1份等在卷可稽，被告自
    白供述與現有事證相符，應堪置信。是本件事證已臻明確，
    被告竊盜犯行，洵堪認定。
三、按行為後法律有變更者，適用行為時之法律，但行為後之法
    律有利於行為人者，適用最有利於行為人之法律，刑法第2
    條第1項定有明文。查：本件被告為前開竊盜及加重竊盜犯
    行，其行為時分別為99年12月13日15時許、100年1月17日14
    時許，而刑法第321條第1項之條文於100年1月26日經修正公
    布，是被告行為後法律有變更，故依法應有上開新舊法比較
    適用之問題。次以，被告行為時之刑法第321條第1項原係規
    定：「犯竊盜罪而有左列情形之一者，處6月以上、5年以下
    有期徒刑：一、於夜間侵入住宅或有人居住之建築物、船艦
    或隱匿其內而犯之者。二、毀越門扇、牆垣或其他安全設備
    而犯之者。三、攜帶兇器而犯之者。四、結夥三人以上而犯
    之者。五、乘火災、水災或其他災害之際而犯之者。六、在
    車站或埠頭而犯之者。」；惟上揭條文已於100年1月26日以
    華總一義字第10000015561號令修正公布而規定為：「犯竊
    盜罪而有下列情形之一者，處6月以上、5年以下有期徒刑，
    得併科新臺幣十萬元以下罰金：一、侵入住宅或有人居住之
    建築物、船艦或隱匿其內而犯之者。二、毀越門扇、牆垣或
    其他安全設備而犯之者。三、攜帶兇器而犯之者。四、結夥
    三人以上而犯之者。五、乘火災、水災或其他災害之際而犯
    之者。六、在車站、埠頭、航空站或其他供水、陸、空公眾
    運輸之舟、車、航空機內而犯之者。」是修正後之刑法第32
    1條第1項，除修正該條項第1款及第6款之構成要件，而擴大
    加重竊盜之適用範圍外，就科刑部份，亦從原先無併科罰金
    刑，增訂為「得併科新臺幣10萬元以下罰金」，其餘有期徒
    刑之法定本刑上限，則未變動，經比較上開修正後之規定，
    仍以被告行為時即修正前之法律規定較有利於被告，因而本
    件依刑法第二條第一項前段之規定，比較新舊法適用之結果
    ，自應分別適用刑法第320條第1項之竊盜罪及修正前刑法第
    321條第1項第2款之踰越安全設備竊盜罪論處。
四、核被告就侵入被害人李佩玟住處竊盜部分之所為，係犯刑法
    第320條第1項之竊盜罪；又就踰越被害人何秀珠住處窗戶入
    內竊盜部分，係犯修正前刑法第321條第1項第2款之踰越安
    全設備竊盜罪。查：被告前因竊盜罪，經臺灣高等法院臺中
    分院於96年1月17日以95年度上易字第1555號判處有期徒刑2
    年2月確定；於96年9月5日入監執行，於98年4月1日因縮短
    刑期假釋出監，98年9月15日假釋期滿未經撤銷，以有期徒
    刑執行完畢論等情，此有臺灣高等法院被告前案紀錄表在卷
    為憑，被告於前開有期徒刑執行完畢後，5年以內故意再犯
    本件皆為有期徒刑以上之各罪，均構成累犯，應依刑法第47
    條第1項之規定，分別加重其刑。被告所為普通竊盜與踰越
    安全設備竊盜之犯行間，其犯意各別，行為互殊，法益亦異
    ，應予分論併罰。爰審酌被告前有多次竊盜前科，此番因另
    案遭通緝，怕謀職過程中洩漏身份而不敢外出謀職，遂起貪
    念，侵入被害人住處行竊財物，對他人之居家安寧及財產權
    恣意擅加侵害；且被告年紀尚輕，體無殘缺，不思循正當管
    道賺取錢財謀生，反起意行竊，亦缺乏對他人財產權應予尊
    重之觀念；並衡酌被告竊得財物之價值，其犯行所肇致之具
    體損害程度，被告於犯罪後始終坦承全部犯行，犯後態度良
    好，及公訴檢察官就普通竊盜及加重竊盜犯行部分，分別具
    體求處有期徒刑5月、9月，合併定其應執行有期徒刑1年之
    刑度等一切情狀，分別量處如主文所示之刑，並定其應執行
    之刑；被告所為普通竊盜罪行之部分，因與不得易科之加重
    竊盜罪併合處罰結果而不得易科罰金，此等部分自毋庸另贅
    為易科罰金折算標準之記載。
據上論斷，應依刑事訴訟法第299條第1項前段，刑法第2條第1項
前段、第320條第1項、（修正前）第321條第1項第2款、第47條
第1項、第51條第5款、刑法施行法第1條之1第1項、第2項前段，
判決如主文。
中    華    民    國   100    年    8     月    17    日
                  刑事第七庭    法  官  巫淑芳
以上正本證明與原本無異。
如不服本判決應於收受判決後10日內向本院提出上訴書狀，並應
敘述具體理由；其未敘述上訴理由者，應於上訴期間屆滿後20日
內向本院補提理由書（均須按他造當事人之人數附繕本）「切勿
逕送上級法院」。
                                書記官  莊金屏
中    華    民    國   100    年    8     月    17    日
附錄論罪科刑法條：
中華民國刑法第320條：
意圖為自己或第三人不法之所有，而竊取他人之動產者，為竊盜
罪，處5年以下有期徒刑、拘役或 5 百元以下罰金。
意圖為自己或第三人不法之利益，而竊佔他人之不動產者，依前
項之規定處斷。
前二項之未遂犯罰之。
（民國100年1月26日修正公布前）中華民國刑法第321條：
犯竊盜罪而有左列情形之一者，處6月以上5年以下有期徒刑：
一、於夜間侵入住宅或有人居住之建築物、船艦，或隱匿其內而
    犯之者。
二、毀越門扇、牆垣或其他安全設備而犯之者。
三、攜帶兇器而犯之者。
四、結夥三人以上而犯之者。
五、乘火災、水災或其他災害之際而犯之者。
六、在車站或埠頭而犯之者。
前項之未遂犯罰之。